---
title: "win_auto"
description:  "dcmtk를 이용한 윈도우에서의 자동화"
author: "BenKorea"
date: "2025-04-25"
date-modified: last-modified
categories: [dcmtk]
---

## 윈도우용 Docker Desktop 제거
- 제어판 > 프로그램 > 앱제거
- docker-desktop 제거
```{r distribution_check, eval=FALSE, filename="관리자권한: PowerShell"}
wsl --list --verbose
```

```{r docker_desktop_uninstall, eval=FALSE, filename="관리자권한: PowerShell"}
wsl --unregister docker-desktop
```


## 원도우용 Docker Desktop 설치
- 다운로드사이트: <https://www.docker.com/>
- Download Docker Desktop button
- Download for Windows - AMD64
- 다운로드된 `Docker Desktop installer.exe`를 관리자권한으로 실행하여 설치
- Docker Desktop 4.40.0 (187762)
- Docker Subscription Service Agreement -> Accept
- Sign In 해야하며, ID password가 나중에 필요
- 재부팅

## 설치 검증
```{r docker_check, eval=FALSE, filename="PowerShell"}
docker --version
```

```{r docker_check2, eval=FALSE, filename="PowerShell"}
docker compose version
```

```{r docker_check3, eval=FALSE, filename="PowerShell"}
docker run hello-world
```

## Orthanc_PostgreSQL 설치
```{r orthanc_postgresql, eval=FALSE, filename="PowerShell"}
mkdir orthanc-postgresql
cd orthanc-postgresql
```
- <https://github.com/orthanc-server/orthanc-setup-samples/blob/master/docker/postgresql/docker-compose.yml>
```{r }






## 매뉴얼
<https://learn.microsoft.com/ko-kr/powershell/module/microsoft.powershell.core/about/about_scripts?view=powershell-7.5>

## *.ps1 파일 사용설정

```{r configuration_set, eval=FALSE, filename="관리자권한: PowerShell"}
Set-ExecutionPolicy Unrestricted
```


## *.ps1 파일의 실행
- 경로와 파일 이름을 지정하여 실행합니다.

```{r, ps1_excution, eval=FALSE, filename="PowerShell"}
C:\Projects\R443-dcmtk369-win_auto\scripts\copy_to_orthanc.ps1
```

## 권한 설정한
```{r, configuration_set_again, eval=FALSE, filename="PowerShell"}
Set-ExecutionPolicy RemoteSigned -Scope CurrentUser
```

```{r, ps1_excution2, eval=FALSE, filename="PowerShell"}
C:\Projects\R443-dcmtk369-win_auto\scripts\retrieving_to_nmdose.ps1
```
